---
title: "Titanic interactive learning"
output: learnr::tutorial
runtime: shiny_prerendered
# editor_options:
#   preview: viewer
---

```{r setup, include=FALSE}
knitr::opts_chunk$set(echo = TRUE)
library(learnr)
library(gradethis)
tutorial_options(exercise.checker = gradethis::grade_learnr)
```

## Velkommen til R

I denne interaktive tutorialen skal vi gå gjennom hvordan å tilrettelegge og analysere det berømte Titanic datasettet. Vi kommer til å bruke tidyverse-pakkene, så det første vi må gjøre er å laste inn tidyverse med `library` funksjonen.

```{r load_tidyverse, exercise=TRUE}

```

```{r load_tidyverse-hint-1}

library(tidverse)

```


```{r load_tidyverse-check}
grade_conditions(
  pass_if(~ "tidyverse" %in% .packages(TRUE) )
)
```


## Lese datasett

Deretter må vi lese inn datasettet, som er en kommaseparert csv-fil, til en ny variabel som vi kaller `titanic`. Filen ligger i undermappen mappen `data` og heter `titanic.csv`. Å lese kommaseparerte csv-filer kan vi gjøre enkelt med `read_csv` funksjonen. Sjekk til slutt hvor mange rader du får ved hjelp av funksjonen `nrow`

```{r read_data, exercise=TRUE}

```

```{r read_data-check}
grade_conditions(
  pass_if(~ .result == 891)
)
```

